臺灣嘉義地方法院刑事判決　　　　　　96年度交簡上字第61號
上　訴　人　臺灣嘉義地方法院檢察署檢察官
被　　　告　乙○○
上列上訴人因被告過失傷害案件，不服本院嘉義簡易庭民國96年
6月20日96年度嘉交簡字第565號第一審判決（臺灣嘉義地方法院
檢察署檢察官聲請簡易處刑案號：96年度偵字第4228號），提起
上訴，本院管轄之第二審合議庭判決如下：
    主  文
原判決撤銷。
乙○○犯過失傷害罪，處有期徒刑月，如易科罰金，以新臺幣
壹仟元折算壹日，減為有期徒刑壹月又拾伍日，如易科罰金，以
新臺幣壹仟元折算壹日。
    事  實
一、乙○○於民國九十五年十一月二十一日七時四十分許，駕駛
    車牌號碼ＲＬ－１８２１號自用小客車，沿嘉義縣中埔鄉金
    蘭村嘉一三五線公路由南往北方向行駛，行經該公路零點五
    公里處內側車道時（即嘉義縣中埔鄉金蘭村頂山門十六之二
    號前），本應注意行車速度，依速限標誌或標線之規定，無
    標誌或標線者，行車時速不得超過五十公里，且依當時天候
    佳、路面乾燥、無缺陷、道路無障礙物、視距良好等狀況，
    又無不能注意之情事，竟疏未注意及此，仍貿然以時速一百
    公里違規超車直行，適有對向甲○○駕駛車牌號碼Ｙ７－８
    ２８８號自用小客車，沿該公路內側車道由北往南方向駛來
    ，乙○○因超速失控致駛入對向車道與甲○○所駕駛之自用
    小客車相撞後再翻轉駛入原方向內側車道與同方向由方凱婷
    （傷害部分業經達成和解而於偵查中撤回告訴）駕駛之車牌
    號碼５０９８－ＬＵ號自用小客車相撞，甲○○因而受有右
    跟骨骨折、頭皮裂傷及右大姆指骨折之傷害。乙○○於本件
    事故發生後，在有偵查犯罪職權之機關或公務員查知犯人前
    ，向到醫院處理之嘉義縣警察局中埔分局警員余國棟坦承肇
    事，自首接受裁判。
二、案經甲○○訴由嘉義縣警察局中埔分局報請臺灣嘉義地方法
    院檢察署檢察官偵查後聲請簡易判決處刑。
    理  由
壹、程序事項
    按被告以外之人於審判外之言詞或書面陳述，除法律有規定
    者外，不得作為證據，刑事訴訟法第一百五十九條第一項固
    有明文；惟被告以外之人於偵查中向檢察官所為之陳述，除
    顯有不可信之情況者外，得為證據，同法第一百五十九條之
    一第二項定有明文。又被告以外之人於審判外之陳述，雖不
    符同法第一百五十九條之一至之四規定，而經當事人於審判
    程序同意作為證據，法院審酌該言詞陳述或書面陳述作成時
    之情況，認為適當者，亦得為證據。至於當事人、代理人或
    辯護人於法院調查證據時，知有第一百五十九條第一項不得
    為證據之情形，而未於言詞辯論終結前聲明異議者，視為有
    前項之同意，此觀同法第一百五十九條之五規定亦明。經查
    ：
(一)本件證人即被害人甲○○及方凱婷於偵查中檢察官偵訊時，
    業經檢察官查明與被告無親屬、婚約、法定代理關係，並告
    知具結義務及偽證之處罰後，命具結以擔保其證言之真實性
    。另實務運作，偵查中檢察官向被告以外之人所取得之陳述
    ，原則上均能遵守法律規定，不致違法取供，證人在偵查中
    經具結後向檢察官所為之證言部分，並無顯不可信之情事，
    且與本案事證調查之證明有關連性，自有證據能力，得為本
    案證據。
(二)公訴檢察官及被告於本院準備程序及審理時對於本案證人甲
    ○○、方凱婷於警詢之證述暨其他相關具傳聞性質之證據資
    料，均表示同意作為本案認定事實之證據，且迄於言詞辯論
    終結前亦未聲明異議。本院審酌證人之陳述及證據資料作成
    時之情況，核無違法取證或其他瑕疵，認為以之作為證據為
    適當，前述證人於審判外之陳述及相關證據資料，亦得作為
    證據。
貳、實體事項
一、上揭犯罪事實，業據被告於警詢、偵查及本院審理時坦承不
    諱，核與證人即甲○○、方凱婷於警詢及偵查中具結之證述
    情節相符，復有道路交通事故現場圖、道路交通事故調查報
    告表（一）、（二）、道路交通事故照片十六張等件在卷可
    稽，又甲○○因本件車禍肇事致受有右跟骨骨折、頭皮裂傷
    及右大姆指骨折之傷害，此有財團法人嘉義基督教醫院出具
    之診斷證明書一份附卷為憑。按行車速度，依速限標誌或標
    線之規定，無標誌或標線者，行車時速不得超過五十公里，
    道路交通安全規則第九十三條第一項第一款本文已有明訂。
    本件案發之際，依當時天候佳、路面乾燥、無缺陷、道路無
    障礙物、視距良好等狀況，亦有上揭道路交通事故調查報告
    表及現場照片可供參照，被告駕駛自用小客車竟疏未注意及
    此，貿然以時速一百公里違規超車，使甲○○受傷，被告顯
    有過失，且其過失行為與甲○○之受傷間，具有相當因果關
    係，允無疑義。綜上，本件事證明確，被告犯行堪以認定，
    應予依法論科。
二、論罪科刑部分
    核被告所為，係犯刑法第二百八十四條第一項前段之過失傷
    害罪。被告犯罪後，經路人報警，在有偵查犯罪職權之機關
    或公務員查知犯人前，向到醫院處理之嘉義縣警察局中埔分
    局警員余國棟坦承肇事，並自首而接受裁判，有該警員製作
    之自首情形紀錄表附卷可稽，被告於未發覺之犯罪自首而接
    受裁判，核與自首要件相符，依刑法第六十二條前段規定，
    減輕其刑。原審認被告罪證明確，予以論罪科刑，固非無見
    ，然中華民國九十六年罪犯減刑條例業於九十六年七月十六
    日施行，且被告犯罪時間於九十六年四月二十四日以前，所
    犯之罪及所量處之刑期未逾有期徒刑一年六月，合於減刑條
    件，原審未及審酌同條例規定減其宣告刑，顯有未洽。檢察
    官上訴意旨以量刑過輕，請求撤銷改判，尚非有理，惟原審
    判決既有上開可議之處，應由本院撤銷改判。爰審酌被告大
    專畢業之智識程度，疏未注意依限速規定駕駛，超速失控駛
    入對向車道而肇事，造成告訴人之傷害，即屬可責，且於本
    院審理時亦未能與甲○○達成賠償之和解，此有調解不成立
    之筆錄在卷為佐，然衡其無任何犯罪紀錄之素行（見卷附臺
    灣高等法院被告前案紀錄表）、犯後坦認之態度等一切情狀
    ，量處如主文第二項所示之刑，並諭知易科罰金之折算標準
    。又被告本案犯行，犯罪時間於九十六年四月二十四日以前
    ，符合中華民國九十六年罪犯減刑條例第二條第一項第三款
    規定應予減刑二分之一之要件，爰依上開減刑條例第七條之
    規定，就宣告有期徒刑部分，諭知如主文第二項所示之減得
    之刑，並諭知易科罰金之折算標準。
據上論斷，應依刑事訴訟法第四百五十五條之一第一項、第三項
、第三百六十九條第一項前段、第三百六十四條、第二百九十九
條第一項前段，刑法第二百八十四條第一項前段、第六十二條前
段、第四十一條第一項前段，刑法施行法第一條之一第一項、第
二項前段，中華民國九十六年罪犯減刑條例第二條第一項第三款
、第七條，判決如主文。
本案經檢察官古富祺到庭執行職務。
中    華    民    國    96    年    9    月     28    日
                  刑事第二庭 審判長法  官　沈福財
                                   法  官　陳正昇
                                   法  官　林青怡
上列正本證明與原本無異。
本件不得上訴。
中    華    民    國    96    年    9    月     28    日
                                   書記官  李佳惠
